臺灣桃園地方法院刑事判決　　　　　　　 96年度易字第398號
公　訴　人　臺灣桃園地方法院檢察署檢察官
被　　　告　甲○○
上列被告因違反毒品危害防制條例案件，經檢察官提起公訴（95
年度毒偵字第5297號），被告於本院準備程序進行中，就被訴事
實為有罪之陳述，經本院告知簡式審判程序意旨，並聽取公訴人
及被告之意見後，本院合議庭裁定由受命法官獨任依簡式審判程
序審理，並判決如下：
    主  文
甲○○施用第二級毒品，累犯，處有期徒刑陸月，如易科罰金，
以新臺幣壹仟元折算壹日。
    事  實
一、甲○○曾因施用毒品案件，經本院於民國91年9 月13日，以
    91年度毒聲字第2107號裁定送強制戒治，並於91年12月18日
    入戒治所執行，嗣於92年8 月25日，經本院以92年毒聲字第
    2520號裁定停止戒治並付保護管束，於92年9 月18日出所，
    而於92年12月17日經戒治期滿執行完畢。其又曾於91年間，
    因贓物案件，經本院於93年1 月2 日，以92年度壢簡字第18
    39號判處有期徒刑4 月，如易科罰金，以300 元折算1 日，
    於93年3 月5 日確定。又於92年間，因違反毒品危害防制條
    例案件，經本院於92年4 月7 日，以92年度訴字第328 號，
    判處有期徒刑10月，於92年5 月19日確定。復於92年間，因
    違反毒品危害防制條例案件，經本院於92年6 月19日，以92
    年度壢簡字第857 號，判處有期徒刑3 月，如易科罰金，以
    300 元折算1 日，於92年7 月28日確定。上開三案件經本院
    於94年3 月21日，以94年度聲字第550 號裁定應執行有期徒
    刑1 年3 月確定。後於93年間，因違反毒品危害防制條例案
    件，經本院於93年4 月29日，以93年度訴字第460 號，就連
    續施用第一級毒品部分，判處有期徒刑9 月；就施用第二級
    毒品部分，判處有期徒刑4 月，應執行有期徒刑1 年，於93
    年5 月28日確定；於93年間，因贓物案件，經本院於94年1
    月10日，以93年度壢簡字第955 號判處有期徒刑5 月，如易
    科罰金，以300 元折算1 日，於94年2 月28日確定。並自93
    年3 月27日起入監接續執行，而於95年3 月14日因縮短刑期
    假釋出監，至95年9 月13日因縮刑假釋期滿，且假釋未經撤
    銷，未執行之刑期以已執行論而執行完畢。詎甲○○猶不知
    惕勵，竟基於施用第二級毒品之犯意，於95年10月9 日下午
    3 時許，在其位於桃園縣平鎮市○○里○○街96巷17號之住
    處，以使用其所有玻璃球吸食器（未扣案）之方式，施用第
    二級毒品安非他命1 次。嗣於95年10月11日上午2 時55分許
    ，為警在桃園縣平鎮市○○路81巷17號前查獲。
二、案經桃園縣政府警察局大園分局報告臺灣桃園地方法院檢察
    署檢察官偵查起訴。
    理  由
一、程序部分：本件被告甲○○所犯係死刑、無期徒刑或最輕本
    刑為三年以上有期徒刑以外之罪，亦非屬臺灣高等法院管轄
    第一審之案件，其於準備程序中就被訴事實為有罪之陳述，
    經本院告知簡式審判程序之旨，並聽取當事人意見後，經本
    院合議庭依刑事訴訟法第273 條之1 第1 項規定裁定由受命
    法官獨任進行簡式審判程序，合先敘明。
二、訊據被告甲○○對於上揭時、地，其施用第二級毒品1 次之
    事實坦承不諱，又經將被告於95年10月11日上午12時許為警
    所採集之尿液送驗結果，亦呈安非他命類陽性反應，有桃園
    縣政府警察局大園分局被採尿人姓名編號對照表、台灣檢驗
    科技股份有限公司出具之濫用藥物尿液檢驗報告各1 紙附卷
    可稽，是認被告上開任意性自白，核與事實相符，堪以採信
    。本件事證明確，被告上揭犯行足可認定，應依法論科。
三、核被告甲○○所為，係犯毒品危害防制條例第10條第2 項之
    施用第二級毒品罪。被告非法持有第二級毒品安非他命，進
    而施用，其持有之低度行為應被施用之高度行為所吸收，不
    另論其非法持有第二級毒品之罪。查被告前有如事實欄所載
    之犯罪科刑執行情形，有刑案資料查註紀錄表、臺灣高等法
    院被告前案紀錄表各1 份在卷可參，被告於前案執行完畢後
    5 年內故意再犯本件有期徒刑以上之施用第二級毒品罪，為
    累犯，應依刑法第47條第1 項之規定加重其刑。末查，被告
    曾因施用毒品案件，經本院於91年9 月13日，以91年度毒聲
    字第2107號裁定送強制戒治，並於91年12月23日入戒治所執
    行，嗣於92年8 月25日，經本院以92年毒聲字第2520號裁定
    停止戒治並付保護管束，於92年9 月18日出所，而於92年12
    月17日經戒治期滿執行完畢，有上開刑案資料查註紀錄表、
    被告前案紀錄表附卷足憑，其於上開強制戒治執行完畢釋放
    後，5 年內再犯毒品危害防制條例第10條2 項之罪，是依毒
    品危害防制條例第23條第2 項之規定，應予依法追訴。爰審
    酌被告前經本院裁定送強制戒治期滿執行完畢後，仍不知悔
    改、警惕，猶繼續施用毒品，本不宜寬貸，及其素行，惟念
    及此乃自戕行為、被告犯後已坦承悔悟等一切情狀，量處如
    主文所示之刑，並諭知易科罰金之折算標準，以示懲儆。至
    被告所有供其犯本件施用第二級毒品罪所用之玻璃球吸食器
    ，並未扣案，且該玻璃球吸食器前為被告丟棄而滅失一情，
    業經被告於本院審理中供述明確在卷，是已無沒收之必要，
    爰不宣告沒收之，併此敘明。
據上論斷，應依刑事訴訟法第273 條之1 第1 項、第299 條第1
項前段，毒品危害防制條例第10條第2 項，刑法第11條前段、第
47條第1項、第41條第1 項前段，判決如主文。
本案經檢察官鄭東峰到庭執行職務。
中　　華　　民　　國　　96　　年　　4 　　月　　24　　日
                              刑事第十二庭法  官  王美玲
以上正本證明與原本無異。
如不服本判決，應於判決送達後10日內向本院提出上訴狀 (應附
繕本)， 上訴於臺灣高等法院。
                                          書記官  吳玉蘭
中　　華　　民　　國　　96　　年　　4 　　月　　24　　日
附錄本案論罪科刑法條：
毒品危害防制條例第10條第2 項
施用第二級毒品者，處三年以下有期徒刑。
